# 求助陈版主，外购研发支出是否确认递延

提问人：liuweisheng 时间：2022-11-05 12:43:01
外购研发支出初始确认时，未进行摊销，是否需要确认递延。谢谢版主解惑

回答人：chenyiwei
取决于后续该项外购无形资产在会计上不计提摊销的情况下，其能否在税法上计提摊销并税前扣除。如果是，则其计税基础小于账面价值，应就该项应纳税暂时性差异确认递延所得税负债。